臺灣高雄地方法院刑事判決　　　　　　　100年度訴字第612號
公　訴　人　臺灣高雄地方法院檢察署檢察官
被　　　告　賴張碧美
上列被告因妨害風化案件，經檢察官提起公訴（100 年度偵字第
7310號），本院判決如下：
    主  文
賴張碧美犯圖利容留性交罪，處有期徒刑肆月，如易科罰金，以
新臺幣壹仟元折算壹日。扣案之已使用之保險套壹枚、現金新臺
幣參佰元，均沒收。
    事  實
一、賴張碧美係址設高雄市苓雅區○○○路53巷44號「阿珠家庭
    理髮店」（下稱系爭理髮店）負責人，基於意圖使女子與他
    人為性交行為而容留、媒介以營利之犯意，容留、媒介女子
    楊華在系爭理髮店內與不特定男客從事性交易，代價為新
    臺幣（下同）1,500 元，所得款項再依3 比7 之比例與楊
    華分配。於民國100 年2 月23日晚上6 時許，男客許文麒前
    來系爭理髮店而由楊華為其修剪鬍鬚之際，賴張碧美即向
    許文麒介紹性交易方式，並由楊華在系爭理髮店2 樓為許
    文麒服務，即楊華為許文麒戴上保險套，許文麒則以手撫
    摸楊華胸部，復以手指插入楊華陰道。因許文麒見楊
    華手部受傷，而欲作罷，楊華即稱「不然老闆娘（即賴張
    碧美）上來一起做，算你一半的錢就好，本來一個人1,500
    元，這樣算2,000 元」，經許文麒同意後，賴張碧美亦上樓
    為許文麒服務。嗣於同（23）日晚上6 時21分許，在性交易
    過程中，許文麒因接獲顧客叫其計程車之電話，而改預約晚
    上9 時許再行性交易行為，並交付款項2,000 元予楊華，
    而欲離去時，適為警執行臨檢當場查獲，並扣得已使用之保
    險套1 枚及性交易款項2,000 元（賴張碧美、楊華各分得
    1,000 元，賴張碧美並自楊華所得抽成300 元）。
二、案經高雄市政府警察局苓雅分局移送臺灣高雄地方法院檢察
    署檢察官偵查起訴。
    理  由
壹、證據能力部分
一、按被告以外之人（包括證人、鑑定人、告訴人、被害人及共
    同被告等）於檢察事務官、司法警察官或司法警察調查中所
    為之陳述，與審判中不符時，其先前之陳述具有較可信之特
    別情況，且為證明犯罪事實存否所必要者，得為證據；刑事
    訴訟法第159 條之2 定有明文。而所謂「較可信之特別情況
    」，應就前後陳述時之各種外部情況進行比較，以資決定何
    者外部情況具有可信性，若陳述係在特別可信之情況下所為
    ，則虛偽陳述之危險性即不高，雖係審判外陳述，或未經被
    告反對詰問，仍得承認其有證據能力。本件證人楊華於警
    詢時所為之陳述與審判中不符；本院審酌其於警詢中之供詞
    距案發日較近，當時記憶、感受自較深刻，立即反應所知，
    且該警詢之證詞係屬違反自己利益之陳述，及警詢之陳述係
    出於自然之發言，審判階段則受到外力干擾等特別情形；是
    本院認其於警詢時所為之陳述，具有較可信之特別情況，且
    為證明被告賴張碧美犯罪事實存否所必要者，依上開刑事訴
    訟法第159 條之2 之規定，應有證據能力。
二、按被告以外之人於審判外之陳述，雖不符刑事訴訟法第159
    條之1 至之4 之規定，然經當事人於審判程序同意作為證據
    ，法院審酌該言詞陳述或書面陳述作成時之情況，認為適當
    者，亦得為證據。又當事人、代理人或辯護人於法院調查證
    據時，知有第159 條第1 項不得為證據之情形，而未於言詞
    辯論終結前聲明異議者，視為有前項之同意，同法第159 條
    之5 亦有明文。查本案所引用之其餘證據資料（詳後引證據
    ），其中各項言詞或書面傳聞證據部分，縱無刑事訴訟法第
    159 條之1 至第159 條之4 或其他規定之傳聞證據例外情形
    ，亦經本院審理時予以提示並告以要旨，且各經檢察官及被
    告賴張碧美表示意見，當事人已知上述證據乃屬傳聞證據，
    或明示同意作為本案之證據使用，或未於言詞辯論終結前對
    該等證據聲明異議，本院審酌上開證據作成時之情況，並無
    違法取證或其他瑕疵，認為以之作為證據為適當，應具有證
    據能力。
貳、實體部分
一、訊據被告賴張碧美矢口否認前揭犯行，辯稱：當天許文麒來
    修剪鬍子，我問他要不要按摩、一節600 元，就由楊華在
    2 樓為許文麒按摩，我都沒有到2 樓去。又許文麒是計程車
    司機，他說要去載客，等晚上9 點過後再過來繼續按摩，並
    先交付2,000 元、要做2 節、回來再找錢，許文麒走到門口
    ，警方就來查緝，我懷疑許文麒是警方找來的人云云。經查
    ：
  (一)被告賴張碧美為系爭理髮店負責人，楊華則為店內人員，
    於100 年2 月23日晚上6 時許，許文麒在系爭理髮店2 樓消
    費，並交付2,000 元予楊華；又於警察至系爭理髮店臨檢
    時，當場在楊華扣得已使用之保險套1 枚及現金2,000 元
    等情，此為被告供承不諱，並有高雄市政府警察局苓雅分局
    扣押筆錄、扣押物品目錄表、現場及扣押物照片1 份（警卷
    第24至31頁）、高雄市政府營利事業登記證1 紙（警卷第32
    頁）等附卷可稽，且有已使用過保險套1 枚、千元卷2 張扣
    案可證。是此部分事實，應堪認定。
  (二)證人楊華於警詢時證稱：當時為許文麒按摩過程中，我脫
    光衣物供許文麒撫摸，許文麒有撫摸我的胸部，但沒有撫摸
    生殖器或用手指插入我的生殖器內。我先進入房間，約10分
    鐘後被告也進來房間，我、被告及許文麒都脫光身上衣物，
    因當時剛好店內電話響起，我就穿起衣服到一樓櫃台接電話
    ，所以我沒有看許文麒有無撫摸賴張碧美，也沒有看到許文
    麒與賴張碧美是否一起沐浴。因原本我欲與許文麒從事性交
    易，所以許文麒才拿2,000 元給我，但後來許文麒嫌我太瘦
    ，並說晚上9 點再來；其中1,000 元是與許文麒性交易所得
    酬勞，被告抽300 元，我則得700 元（警卷第7 至14頁）等
    語。依此可知，楊華確在系爭理髮店2 樓，與男客許文麒
    為性交易行為，並被告事後亦上樓一同服務許文麒等情甚明
    ；是被告辯稱：我都沒有到2 樓去，且楊華僅為許文麒提
    供按摩服務，並無為性交易行為云云，顯係事後避責之詞，
    不足採信。至證人楊華於本院審理時證述：我在系爭理髮
    店2 樓僅為許文麒按摩，並與許文麒講話，我的衣著整齊，
    什麼事也沒做云云，顯係迴護被告之詞，尚難採為有利被告
    之認定。
  (三)證人許文麒於本院證稱：我是第一次前往系爭理髮店消費，
    本來是在樓下修鬍子，是楊華幫我修臉，被告在旁說小姐
    生意不太好，鼓吹到樓上由楊華幫我「按摩」即性交易，
    代價1,500 元。到2 樓後，先由楊華以手幫你做半套服務
    、幫我戴保險套，並楊華身上的衣服都脫光，我有撫摸楊
    華的胸部，用手插入楊華性器官，但我看到楊華的手
    受傷，就問「妳這樣要怎麼做？」，楊華說「不然我介紹
    老闆娘（即被告）上來一起做，算你一半的錢就好，本來是
    一個人1,500 元，這樣算2,000 元」，我就回稱好。被告上
    樓後說我滿身是汗，我與被告就一起去浴室洗澡，因我怕車
    子擋到別人，我就請楊華到樓下幫我看一下。洗完澡後，
    剛好被告的朋友打電話來，被告說怕被朋友撞見不好看，且
    當時我手機也在響，我是計程車司機，有人要叫車，所以就
    預約晚上9 點再來，並被告要我先把錢付清，所以我就將2,
    000 元交給上來整理環境的楊華，而當我離開時，就遇到
    警方，我也不知道是什麼情形；警方在楊華手上查扣已經
    使用過的保險套，是我戴的（審卷第23至29頁）等語。據上
    可知，被告確有容留、媒介楊華與男客許文麒為性交易行
    為，代價1,500 元，因許文麒見楊華手部受傷，經楊華
    提議由被告一同為許文麒服務，代價2,000 元；且於性交易
    過程中，楊華係脫光衣物，許文麒則以手撫摸楊華胸部
    ，復以手指插入楊華陰道等情，應堪認定。是被告辯稱：
    我是問許文麒要不要按摩、一節600 元，並楊華在2 樓僅
    為許文麒按摩而已，而許文麒所交付2,000 元，也是預定晚
    上9點來按摩的代價云云，應屬事後卸責之詞，殊難採信。
  (四)綜上所述，被告提供系爭理髮店，媒介、容留楊華與男客
    許文麒為性交之行為，且就許文麒所交付性交易代價2,000
    元，被告與楊華各分得1,000 元，被告並自楊華所得抽
    成300 元，而營利之事實，堪予認定。從而，本件事證明確
    ，被告犯行，洵堪認定，應予依法論科。
二、按性交者，謂非基於正當目的所為以性器進入他人之性器、
    肛門或口腔，或使之接合之行為；以性器以外之其他身體部
    位或器物進入他人之性器、肛門，或使之接合之行為。刑法
    第10條第5 項著有明文。次按「刑法第231 條第1 項所謂容
    留，係指供給性交或猥褻者之場所；至於媒介，係指在兩方
    間介紹為性交或猥褻之行為而言…」（最高法院96年度台上
    字第707 號判決要旨參照）。本件系爭理髮店小姐楊華所
    提供之性服務，係性器接合之行為，且包括讓男客以手指插
    入其性器之行為，業據證人即男客許文麒證述綦詳，是依上
    開刑法第10條第5 項規定，所為之行為即屬刑法上之性交行
    為。又被告媒介店內小姐楊華與男客許文麒提供性交服務
    之行為，即屬前開判決要旨說明所謂居中介紹牽線之行為，
    即刑法第231 條所稱之媒介行為；復提供系爭理髮店2 樓，
    供楊華與男客許文麒進行性交行為，所為即已該當刑法第
    231 條第1 項所稱之容留行為。核被告賴張碧美所為，係犯
    刑法第231 條第1 項之營利容留性交罪。被告意圖使女子與
    他人為性交之行為，雖先後有媒介、容留以營利之行為，惟
    各該行為間，有時間先後之階段關係，其媒介之前階段行為
    應為容留之後階段行為所吸收，不另論罪。爰審酌被告為系
    爭理髮店負責人，為牟利而容留並媒介女子與人從事性交之
    行為，敗壞社會善良風俗，並犯後狡言卸責，未見悔意等一
    切情狀，量處如主文所示之刑，並諭知易科罰金之折算標準
    ，以示懲儆。又扣案之已使用之保險套1 枚、及現金2,000
    元中之300 元，為供本案犯罪所用之物及因犯罪所得之物，
    且均屬被告所有，已如前述，爰依刑法第38條第1 項第2 款
    、第3 款規定宣告沒收。
據上論斷，應依刑事訴訟法第299 條第1 項前段、刑法231 條第
1 項前段、38條第1 項第2 款、第3 款、第41條第1 項前段，刑
法施行法第1 條之1 ，判決如主文。
本案經檢察官鄭珮琪到庭執行職務。
中    華    民    國    100    年    7    月    12    日
                  刑事第十六庭  審判長法  官  曾逸誠
                                      法  官  姚水文
                                      法  官  洪榮家
以上正本證明與原本無異。
如不服本判決應於收受判決後10日內向本院提出上訴書狀，並應
敘述具體理由。其未敘述上訴理由者，應於上訴期間屆滿後20日
內向本院補提理由書(均須按他造當事人之人數附繕本)「切勿逕
送上級法院」。
中    華    民    國   100    年    7     月    12    日
                                      書記官  陳鈺甯
附錄本案論罪科刑法條：
刑法第231條第1項
意圖使男女與他人為性交或猥褻之行為，而引誘、容留或媒介以
營利者，處5 年以下有期徒刑，得併科10萬元以下罰金。以詐術
犯之者，亦同。